臺灣高等法院臺中分院刑事判決　　　 100年度上訴字第1054號
上　訴　人
即　被　告　任厚如
選任辯護人　陳浩華律師
上　訴　人
即　被　告　陳敏惠
指定辯護人　本院公設辯護人賴泰鈞
上列上訴人因毒品危害防制條例等案件，不服臺灣臺中地方法院
100年度訴字第212號中華民國100年3月30日第一審判決（起訴案
號：臺灣臺中地方法院檢察署99年度偵字第21463號、23732號、
99年度毒偵字第3646號），提起上訴，本院判決如下：
    主    文
原判決關於陳敏惠犯罪事實一之(四)(八)部分暨定應執行刑部分均撤
銷。
陳敏惠販賣第二級毒品，處有期徒刑肆年，未扣案之販賣毒品所
得新台幣參仟元沒收，如全部或一部不能沒收時，以其財產抵償
之；又共同販賣第二級毒品，處有期徒刑肆年，未扣案之販賣毒
品所得新台幣壹仟元與任厚如連帶沒收，如全部或一部不能沒收
時，以其等二人財產連帶抵償之。扣案之0000000000號行動電話
壹支（含其內SIM卡壹枚）沒收。
其他上訴駁回。
陳敏惠撤銷改判部分及上訴駁回部分所處之刑，主刑部分應執行
有期徒刑玖年。
    犯罪事實
一、陳敏惠（綽號姐仔、美女）明知甲基安非他命屬毒品危害防
    制條例第2條第2項第2款所列管之第二級毒品，不得非法持
    有、轉讓、販賣，並屬藥事法所規定之禁藥，不得轉讓，竟
    仍基於販賣第二級毒品甲基安非他命以營利或轉讓禁藥甲基
    安非他命等犯意，而為下列不法行為：
  (一)於99年6月或7月間某日，在其工作地點臺中市○○街53號「
    桂林國術館」（起訴書誤載為臺中港路3段89巷1弄56號租屋
    處），無償轉讓禁藥甲基安非他命（重約0.1公克）予任厚
    如1次。
  (二)於上開(一)轉讓甲基安非他命予任厚如之後，另於99年6月或7
    月間某日，在前述「桂林國術館」（起訴書誤載為臺中港路
    3段89巷1弄56號租屋處），無償轉讓禁藥甲基安非他命（重
    約0.1公克）予任厚如。
  (三)於99年7月18日18時45分許（起訴書誤載為99年7月中旬，業
    經公訴人當庭更正），以其乾爹王炳聰所有借予其使用之00
    00000000號行動電話，傳送內容為「梨山的梨今天到大又甜
    」之簡訊至張修偉所持用之0000000000號行動電話，暗喻其
    取得品質不錯之毒品，要約張修偉前來購買。隨後於同日稍
    晚，在前述「桂林國術館」，交付甲基安非他命1包予張修
    偉，並向張修偉收取價金3000元（起訴書誤載為不詳金額）
    ，完成交易。
  (四)於99年8月16日21時59分許，以上開0000000000號行動電話
    ，與張修偉所持用之0000000000號行動電話聯絡販賣甲基安
    非他命事宜，並相約在前述「桂林國術館」交易。隨後於同
    日稍晚，在前述「桂林國術館」，交付甲基安非他命1包予
    張修偉，並向張修偉收取價金3000元，完成交易。
  (五)於99年7月27日16時許（起訴書誤載為99年6、7月間某日，
    業經公訴人當庭更正），在前述「桂林國術館」，無償轉讓
    禁藥甲基安非他命（僅供施用1次，重約0.1公克）予魏榮宗
    1次。
  (六)於99年8月21日（起訴書漏載21日，業經公訴人當庭更正）
    19時58分許，以其所有之0000000000號行動電話，與呂大吉
    所持用之0000000000號行動電話聯絡販賣甲基安非他命事宜
    ，並相約在臺中市合作新村廟旁（該處接近前述桂林國術館
    ）交易。隨後於同日稍晚，在前述合作新村廟旁，交付甲基
    安非他命1包予呂大吉，並向呂大吉收取價金1000元，完成
    交易。
  (七)於99年7月15日21時15分許（起訴書誤載為22時許），以上
    開0000000000號行動電話，與李建忠所持用之0000000000號
    行動電話聯絡販賣甲基安非他命事宜，並相約在臺中市孔廟
    側門交易。隨後於同日稍晚，在前述孔廟側門，交付甲基安
    非他命1包予李建忠，並向李建忠收取價金2000元（另包括
    前所積欠之1000元借款，共計交付3000元），完成交易。
  (八)於99年8月21日16時35分許前之某時，以上開0000000000號
    行動電話，與李建忠所持用之0000000000號行動電話聯絡販
    賣甲基安非他命事宜，並相約在李建忠位於臺中市○○街93
    之6號7樓住處交易。談妥後，陳敏惠將甲基安非他命1包交
    予任厚如，委託任厚如持該包甲基安非他命前往李建忠上開
    住處交付，任厚如明知陳敏惠所交付之物為甲基安非他命，
    亦知悉陳敏惠託其轉交甲基安非他命予李建忠之目的在於販
    毒，竟基於為陳敏惠販賣第二級毒品甲基安非他命予李建忠
    之犯意予以應允，並於同日稍晚，攜帶該包甲基安非他命至
    李建忠前開住處，過程中陳敏惠並以上開0000000000號行動
    電話與任厚如所有之0000000000號行動電話聯絡，指示任厚
    如至李建忠住處門口交付毒品，任厚如抵達李建忠前開住處
    後，即將該包甲基安非他命1包交予李建忠，並向李建忠收
    取價金1000元，完成交易。
  (九)嗣陳敏惠於99年9月13日9時25分許，在臺中市○○○路○段
    89巷1弄56號4樓租屋處為警查獲，進而在前述「桂林國術館
    」，扣得前述陳敏惠所有之0000000000號行動電話1支（含
    門號卡1枚）及其向他人借用之0000000000號動電話1支（含
    門號卡1枚，手機及SIM卡均無法證明係陳敏惠所有）。任厚
    如則於同日9時50分，在臺中市○區○○街38之5號5樓住處
    為警查獲，並扣得前述任厚如所有之0000000000號行動電話
    1支（含門號卡1枚）。
三、案經內政部警政署臺中港務警察局、行政院海洋巡防總局臺
    中海巡隊報告臺灣臺中地方法院檢察署檢察官偵查起訴。陳
    敏惠於警詢中坦承犯罪事實一之(四)(八)所示之犯行，另於原審
    審理時坦承犯罪事實一之(一)(二)(四)(五)(六)所示之犯行，嗣於本院
    審理時坦承犯罪事實一之(一)至(六)、(八)所示之犯行。
    理    由
壹、證據能力之說明
一、按被告以外之人於偵查中向檢察官所為之陳述，除顯有不可
    信之情況者外，得為證據，刑事訴訟法第159條之1第2項定
    有明文。是該未經被告詰問之被告以外之人於偵查中向檢察
    官所為之陳述，除顯有不可信之情況者外，係屬有證據能力
    ，但為未經完足調查之證據。當事人對於詰問權既有處分之
    權能，則此項詰問權之欠缺，非不得於審判中由被告行使以
    補正，而完足為經合法調查之證據（最高法院96年度台上字
    第1870號判決要旨參照）。又所謂「顯有不可信之情況」，
    係指陳述是否出於供述者之真意，有無違法取供情事之信用
    性而言，故應就偵查筆錄製作之原因、過程及其功能等加以
    觀察其信用性，據以判斷該項陳述是否有顯不可信之情況，
    並非對其陳述內容之證明力如何加以論斷（最高法院94年度
    台上字第629號判決要旨參照）。本案關於證人張修偉、李
    建忠、魏榮宗、呂大吉於偵查中所為之證詞及任厚如以證人
    之身分於偵查中所為之證詞，業經具結以擔保其憑信性，亦
    查無顯不可信之情事，自具有證據能力，且其中李建忠、魏
    榮宗、張修偉、呂大吉部分業經於審判中依被告陳敏惠、任
    厚如及其等辯護人之聲請傳喚到庭行交互詰問，以供被告2
    人、辯護人行使在場權、對質權、詰問權及詢問權，用以確
    保被告2人之反對詰問權，則證人張修偉、李建忠、呂大吉
    、魏榮宗於偵查中之結證供述，已補正為完足之證據；關於
    證人任厚如部分被告陳敏惠及其辯護人對於其偵查中之證言
    均未表示意見，亦未聲請再以證人傳喚對質，自均應認有證
    據能力。
二、按被告以外之人於檢察事務官、司法警察官或司法警察調查
    中所為之陳述，與審判中不符時，其先前之陳述具有較可信
    之特別情況，且為證明犯罪事實存否所必要者，得為證據，
    刑事訴訟法第159條之2定有明文。而所謂「較有可信之特別
    情況」，應就前後陳述時之各種外部情況進行比較，以資決
    定何者外部情況具有可信性，所稱之「外部情況」，一般應
    考量：(1)證人作證時間之間隔：即證人之陳述是否係在記憶
    猶新之情況直接作成；(2)有意識的迴避：即證人先前陳述時
    若被告未在場，證人直接面對詢問警員所為陳述應較為坦然
    ；(3)受外力干擾：即證人單獨面對司法警察（官）所為之陳
    述，程度上較少會受到強暴、脅迫、詐欺、利誘或收買等外
    力之影響，其陳述應較趨於真實；(4)事後串謀：即證人對警
    察描述其所目睹情形，因較無時間或動機去編造事實，客觀
    上亦較難認與被告間有勾串情事，其陳述具有較可信性；(5)
    警詢時有無辯護人、代理人或親友在場：如有上開親誼之人
    在場，自可期待證人為自由從容之陳述，其證言之可信度自
    較高；(6)警詢所製作之筆錄記載是否完整：如上開筆錄對於
    犯罪之構成要件、犯罪態樣、加重減輕事由或起訴合法要件
    等事實或情況，均詳實記載完整，自可推定證人之陳述與事
    實較為相近，而可信為真實。故證人之陳述係在上開特別可
    信之情況下所為，則虛偽陳述之危險性不高，雖係審判外之
    陳述，或未經被告反對詰問、對質，仍得承認其有證據能力
    。查，證人張修偉、李建忠於警詢中之證述，對於伊有無向
    陳敏惠購買毒品部分，雖與原審審理中之證述不符，惟渠2
    人於警詢之陳述，當時距案發時日較近，未思及利害關係而
    能立即反應所知，亦無事後串謀故意為迴護之機會，具有較
    可信之特別情況，證人張修偉警詢部分核與被告陳敏惠於本
    院自白相符，當具較可信之特別情狀，另證人李建忠於本院
    審理時再指認其係向陳敏惠購買毒品部分，與警詢中之證詞
    相符，且就交易過程前後不符部分均供稱：我記憶不好或忘
    記了等語（見本院卷第77、78頁），堪信證人李建忠於警詢
    中之證詞有較可性之特別情事，且上開2人之證詞，均屬證
    明被告販賣甲基安非他命事實存否所必要之一，依上開規定
    ，應有證據能力。
三、按國家基於犯罪偵查之目的，對被告或犯罪嫌疑人進行通訊
    監察，乃係以監控與過濾受監察人通訊內容之方式，蒐集對
    其有關之紀錄，並將該紀錄予以查扣，作為認定犯罪與否之
    證據，屬於刑事訴訟上強制處分之一種，而監聽係通訊保障
    及監察法第13條第1項所定通訊監察方法之一，司法警察機
    關依法定程序執行監聽取得之錄音，係以錄音設備之機械作
    用，真實保存當時通訊之內容，如通訊一方為受監察人，司
    法警察在監聽中蒐集所得之通訊者對話，若其通話本身即係
    被告進行犯罪中構成犯罪事實之部分內容，則依前開說明，
    自與所謂「審判外之陳述」無涉，應不受傳聞法則之規範，
    當然具有證據能力。至司法警察依據監聽錄音結果予以翻譯
    而製作之監聽譯文，屬於文書證據之一種，於被告或訴訟關
    係人對其譯文之真實性發生爭執或有所懷疑時，法院固應依
    刑事訴訟法第165條之1第2項規定，以適當之設備，顯示該
    監聽錄音帶之聲音，以踐行調查證據之程序，俾確認該錄音
    聲音是否為通訊者本人及其內容與監聽譯文之記載是否相符
    ；或傳喚該通訊者；或依其他法定程序，為證據調查。倘被
    告或訴訟關係人對該通訊監察譯文之真實性並不爭執，即無
    勘驗辨認其錄音聲音之調查必要性，法院於審判期日如已踐
    行提示監聽譯文供當事人辨認或告以要旨，使其表示意見等
    程序並為辯論者，其所為之訴訟程序即無不合（最高法院97
    年度台上字第5940號判決參照）。查本案關於被告陳敏惠持
    用之門號0000000000、0000000000號電話及相關對話電話之
    監聽錄音係經台灣台中地方法院依法核發通訊監察書在案，
    有台灣台中地方法院99年聲監字第1145號通訊監察書1份在
    卷可憑（見警聲搜卷第25頁）；而上開通訊監察譯文，則基
    於該通訊監察所取得之監聽電話錄音，暨司法警察依據該監
    聽電話錄音而製作之通訊監察紀錄譯文，其取得程序並無違
    法，且被告陳敏惠對通訊監察譯文之真實性亦不爭執，而本
    院於審判期日亦已踐行提示監聽譯文供辨認並告以要旨，依
    上開說明，下述之通訊監察譯文，自具有證據能力。
四、按被告以外之人於審判外之陳述，雖不符合前四條（即刑事
    訴訟法第一百五十九條之一至一百五十九條之四）之規定，
    而經當事人於審判程序同意作為證據，法院審酌該言詞陳述
    或書面陳述作成之情況，認為適當者，亦得為證據。當事人
    、代理人或辯護人於法院調查證據時，知有第一百五十九條
    第一項之情形，而未於言詞辯論終結前聲明異議者，視為有
    前項之同意，刑事訴訟法第一百五十九條之五定有明文。共
    同被告對於同案被告而言，係被告以外之人，其以被告之身
    分於警詢、偵訊及審理時所為之供述，自屬被告以外之人於
    審判外所為之陳述，本院經當庭提示共同被告之供述及證人
    呂大吉於警詢中之證詞以供被告辨認，本件公訴人、被告、
    辯護人於本件言詞辯論終結前均未針對共同被告於審判外之
    陳述聲明異議，本院審酌該言詞或書面之陳述作成之情況，
    認為適當得為證據，而有證據能力。
乙、實體方面
一、訊據上訴人即被告陳敏惠（以下均稱被告陳敏惠）坦認其有
    犯罪事實欄編號二之(一)至(六)、(八)之轉讓甲基安非他命或販賣
    甲基安非他命等犯行，否認有編號(七)販賣甲基安非他命之犯
    罪事實，辯稱：編號(七)部分，那天沒有跟李建忠見面，也沒
    有交付甲基安非他命給李建忠云云。另被告任厚如固承認有
    於犯罪事實欄編號二之(八)所載時間，依被告陳敏惠指示前往
    李建忠住處交付物品之事實，然矢口否認有與被告陳敏惠共
    同販賣甲基安非他命之犯行，辯稱：陳敏惠那天說她有事情
    沒有辦法走開，叫伊把她要還給李建忠的3000元拿去還給李
    建忠，陳敏惠將3000元裝入皮包，將皮包交給伊，伊在交付
    前有打開看到甲基安非他命1包，雖然將甲基安非他命交付
    予李建忠，但李建忠也沒有給伊1000元，伊不知道陳敏惠後
    來有向李建忠拿錢，伊沒有幫助或參與販賣毒品之行為云云
    。
二、經查：
  (一)被告陳敏惠上述2次轉讓甲基安非他命予任厚如之犯罪事實
    ，業據其於原審及本院審理時坦承不諱，核與證人任厚如於
    偵訊時證稱：「（有無向陳敏惠要過毒品？）有，之前有向
    陳敏惠要過毒品」、「只有2、3次」等語相符（見21463號
    偵卷(一)第162頁），足見被告陳敏惠自白與事實相符。
  (二)被告陳敏惠上述2次販賣甲基安非他命予張修偉之犯罪事實
    ，業據被告於本院審理時自白在卷，核與證人張修偉於警詢
    時證稱：「（你所吸食之安非他命係向何人所購買？）我係
    向綽號姐仔之女子所購買，都是她撥打我的行動電話000000
    0000門號比較多」、「（99年7月18日18時45分）這通談話
    （應為簡訊）內容是她叫我去向她購買安非他命，我有去向
    她買安非他命」、「（99年8月16日21時59分）這通談話內
    容是姐仔叫我去向她買安非他命，我有買到3000元的安非他
    命」；於偵訊中證述：「（你如何稱呼陳敏惠？）姐呀（台
    語）」、「陳敏惠那時候都會問我要不要買安非他命」、「
    （何時問你要不要買安非他命？）99年7月份、8月份都有問
    我，我向陳敏惠買過2次安非他命，最後1次是99年8月中…
    買了3000元安非他命，是陳敏惠親手將安非他命交給我，我
    親手將3000元交給陳敏惠，地點在北屯富貴街的國術館那裡
    」、「（通訊監察譯文『梨山的梨今天到大又甜』）指陳敏
    惠去拿新貨回來」、「我2次都買3000元安非他命，交易地
    點都是在富貴街那裡」等語（見21463號偵卷(一)第209頁反面
    、第210、198、200頁），並有被告陳敏惠於99年7月18日18
    時45分15秒以0000000000號行動電話傳送內容為「梨山的梨
    今天到大又甜」之簡訊至張修偉所持用之0000000000號行動
    電話，及陳敏惠於99年8月16日21時59分53秒以前揭0000000
    000號行動電話與張修偉所持用之0000000000號行動電話通
    話內容為「B（張修偉）：我要過去了，妳在哪？A （被告
    陳敏惠）：一樣在這啊，我等你呢。B：我知道啊，我剛完
    而已，我要過去了。A：好」之通訊監察譯文在卷可憑（見
    臺中港務警察局警卷(一)第92頁、第93頁反面）。張修偉於原
    審作證時，雖翻異前詞，改稱：99年7月18日傳簡訊當天，
    去到桂林國術館已經太晚，陳敏惠說甲基安非他命已經分完
    了，所以當天沒有拿到甲基安非他命云云，惟張修偉此部分
    證詞，不僅與其前揭警詢、偵查陳述矛盾，亦與被告陳敏惠
    於原審審理時供承：99年7月18日晚上7、8點，我去桂林國
    術館房間內拿甲基安非他命，用夾鏈袋裝著拿給張修偉（見
    原審卷第91頁反面）及其有販賣毒品予張修偉之自白不符，
    顯係事後迴護被告陳敏惠之詞，應以證人張修偉於警詢、偵
    查中之證述為可採，堪認被告陳敏惠此部分自白與事實相符
    。
  (三)被告陳敏惠上述轉讓甲基安非他命予魏榮宗之犯罪事實，業
    據其於原審及本院審理時坦承不諱，核與證人魏榮宗於原審
    審理時證述：「99年7月27日下午4點，地點在臺中市○○街
    53號桂林國術館，陳敏惠給我一點點第二級毒品甲基安非他
    命，差不多0.1公克左右，陳敏惠沒有跟我收錢，我施用後
    確認是第二級毒品甲基安非他命無誤」、「我有幫她修機車
    ，但是她有給我錢，我修的是輪胎煞車皮，外面的修理費連
    工帶料大概700元，陳敏惠有給我材料費700元，第二級毒品
    甲基安非他命是陳敏惠額外請我吃的，陳敏惠是給我1小包
    讓我帶回去使用，我回到家以後才施用第二級毒品甲基安非
    他命」等語相符（見原審卷第89頁反面），並有被告陳敏惠
    於本次轉讓後之99年7月27日18時30分13秒以前揭000000000
    0號行動電話與魏榮宗所持用之0000000000號行動電話通話
    內容為「A（被告陳敏惠）：會甜嗎？B（魏榮宗）：我還沒
    試」之通訊監察譯文附卷可參（見臺中港務警察局警卷(一)第
    94頁反面），足見被告陳敏惠自白與事實相符。起訴書雖記
    載魏榮宗本次係以幫被告陳敏惠維修機車為代價而向被告陳
    敏惠購買甲基安非他命，惟證人魏榮宗於原審審理時已明確
    證述維修機車部分被告陳敏惠有付錢，甲基安非他命是額外
    請他吃的等語，且魏榮宗於警詢及偵查中均證稱被告陳敏惠
    「請」他吃安非他命，從未提及其係以提供維修機車之勞務
    為對價而向被告陳敏惠購買毒品，是被告陳敏惠此部分行為
    自與「販賣」之構成要件有間，起訴書此部分之記載應予更
    正。
  (四)被告陳敏惠上述販賣甲基安非他命予呂大吉之犯罪事實，業
    據其於原審及本院審理時坦承不諱，核與證人呂大吉於原審
    審理時證稱：「當天我先用譯文所示的電話跟陳敏惠聯絡，
    大約晚上8點，我到陳敏惠住的大樓1樓，那個地方我稱呼為
    合作新村，陳敏惠有出來跟我見面，見面的時候，我給陳敏
    惠1000元，陳敏惠說，我麻煩她的東西放在地上叫我去拿，
    我在騎樓地上看到1包東西裡面有一點點第二級毒品甲基安
    非他命，我拿到東西後，我就走了，我回去後，分2次施用
    ，確定是第二級毒品甲基安非他命沒錯」、「（為何這次知
    道要跟陳敏惠拿第二級毒品甲基安非他命？）經由朋友告知
    ，知道有這個管道」、「騎機車過去，我到的時候陳敏惠已
    經在樓下」、「譯文中所講的理髮廳就是在廟旁，是同一個
    地方，譯文中的羅董就是我前面講的朋友，我只有這次跟陳
    敏惠買，之前沒有過」等語及偵查中證稱：是的，我將1000
    元交給陳敏惠，陳敏惠就將安非他命放在地上叫我去拿相符
    相符（見原審卷第94頁正反面、99偵字第23732號卷第42頁
    ），並有被告陳敏惠於99年8月21日19時46分34秒以其所有
    之0000000000號行動電話與呂大吉所持用之0000000000號行
    動電話通話內容為「B（呂大吉）：美女哦，我羅董的朋友
    ，阿吉仔，妳知道嗎？A（被告陳敏惠）：阿吉仔我不太認
    識，怎樣說？B：我15分鐘後到妳們樓下好嗎？A：好，我在
    前面那」，復於同日19時58分13秒以前揭0000000000號行動
    電話與呂大吉所持用之0000000000號行動電話通話內容為「
    B（呂大吉）：美女，我到了，在妳們樓下理髮廳這。A（被
    告陳敏惠）：你坐車嗎？B：我騎機車。A：我過去了」之通
    訊監察譯文在卷可憑（見臺中港務警察局警卷(一)第111頁）
    ，足見被告陳敏惠自白與事實相符。
  (五)被告陳敏惠上述1次獨自販賣甲基安非他命、1次與任厚如共
    同販賣甲基安非他命予李建忠之犯罪事實，其中共同販賣部
    分，業據任厚如以證人之身分於偵查中證稱：伊曾經代陳敏
    惠將一小包甲基安非他命交付予李建忠等語屬實，並經被告
    陳敏惠自承在卷，另該2次販賣部分亦經證人李建忠於警詢
    時證稱：「（99年7月15日21時15分）該通電話是我以手機
    0000000 000撥打阿嫂手機0000000000，在上記時間我欲向
    阿嫂購買安非他命聯繫時的談話內容，當天通話後雙方約在
    臺中孔廟側門交易，我向阿嫂購買2000元安非他命1包，連
    之前欠她1000元，當天計拿給阿嫂3000元」、「（99年8 月
    21日）當天我係以我手機0000000000號，聯繫阿嫂持用之
    0000000000號…我跟阿嫂約定在我臺中市○○街住處樓下交
    易，阿嫂當天後來叫1位阿弟幫忙送安非他命來跟我交易，
    我當天向阿嫂買1000元安非他命計1小包」，並指認被告陳
    敏惠之照片表示被告陳敏惠即為其所稱阿嫂之人；於偵查中
    證述：「（安非他命從何得來？）跟綽號阿姐的人買來的，
    她的真實姓名是陳敏惠，我向她購買安非他命」、「我電話
    跟她聯絡跟她購買，7月中買2000元安非他命，8月20幾日買
    1000元安非他命，第1次在孔廟那裡購買，第2次陳敏惠叫人
    家送來給我…那個人綽號叫阿弟仔」、「我有向陳敏惠買過
    2次安非他命，1次1000元，1次2000元」、「（第2次）我當
    時急著出門，錢交給對方後就出門了」、「陳敏惠跟我講拿
    毒品過來給我的人綽號叫阿弟仔」；於原審審理時證稱：「
    （99年8月21日）那天我跟1個綽號姐仔買毒品，姐仔說會叫
    1個阿弟仔拿來給我，姐仔的電話是0000000000，我問姐仔
    ，阿弟仔是否認識我，我說我不認得阿弟仔，阿弟仔到我住
    處錦中街93之6號7樓，時間在下午5點之前，因為我5點趕著
    出門，阿弟仔有打我的電話，我就去開門，開門後阿弟仔戴
    著安全帽直接將1包第二級毒品甲基安非他命交給我，我就
    把錢交給他，然後阿弟仔就走了」、「99年8月21日那天我
    是一手交錢一手交貨」等語（見21463號偵卷(一)第37頁正反
    面、第166、167、178頁，原審卷第97頁反面、第98頁正反
    面），另有被告陳敏惠於99年7月15日21時15分秒以0000000
    000號行動電話與李建忠所持用之0000000000號行動電話通
    話內容為「B（李建忠）：阿嫂，我啦，我電話就打不出去
    ，妳現在在那嗎？A（被告陳敏惠）：對啊。B：我在公司，
    妳要等我嗎？A：好，我等你就好，沒有關係。B：我差1000
    明天再給妳。A：你那多少？B：我這3000，我這邊還沒領。
    A：好啦，你明天再拿給我」，及於99年8月21日16時32分06
    秒以前揭0000000000號行動電話與李建忠所持用之00000000
    00號行動電話通話內容為「B（李建忠）：你要來我家一下
    嗎？現在，不然我會來不及，我要出去。A（被告陳敏惠）
    ：現在喔？B：對啦，我5點要載人家去機場。A：好啦」、
    同日16時35分56秒通話內容為「B：你現在在樓下嗎？A：我
    朋友，阿弟仔在樓下。B：他認得我嗎？A：認得啦，我們阿
    任0000000000啦」、同日16時44分42秒通話內容為「B：怎
    麼沒看見？他開什麼車啊？A：他騎機車，在你家樓下。B：
    我那個在樓下，怎麼沒看見？A：我打」，以及被告陳敏惠
    於同日16時45分18秒以前揭0000000000號行動電話與被告任
    厚如所有之0000000000號行動電話通話內容為「A （被告陳
    敏惠）：你到了嗎？B（被告任厚如）：上來樓上也沒看見
    人。A：7樓呢。B：對啊。A：你現在人在哪？B：我在7樓啊
    。A：好啦，我打啦，說你在他家門口啦。B：好啦」之通訊
    監察譯文在卷可憑（見臺中港務警察局警卷(一)第95之1頁正
    反面）。雖被告任厚如辯稱：伊在交付皮包之前有看到安非
    他命，但不知道陳敏惠與給李建忠是交易毒品，因為李建忠
    並沒有拿錢給伊云云，而被告陳敏惠亦附和被告任厚如之說
    詞，辯稱：我是將安非他命裝在皮包內請任厚如交給李建忠
    ，任厚如不知道皮包裡面有安非他命云云，然被告任厚於警
    詢時已明確陳述：我去國術館找陳敏惠，陳敏惠叫我幫忙拿
    個東西給她朋友，我知道是安非他命等語（見21463號偵卷
    (一)第33頁，此部分業經原審院勘驗被告任厚如警詢筆錄記載
    與其警詢陳述確實相符），而被告陳敏惠於偵查中亦已供稱
    ：「我叫任厚如拿錢跟安非他命給李建忠」、「我就跟任厚
    如講李建忠在7樓，叫任厚如拿東西過去給李建忠」、「我
    有拿錢並叫任厚如一起拿1包安非他命給李建忠」等語（見
    214 63號偵卷(一)第84、85頁），且李建忠於原審審理時明確
    證述：阿弟仔拿給我的甲基安非他命是直接用夾鏈袋裝著，
    沒有用皮包裝，我就把錢給他等語（見原審卷第98頁），於
    本院復結證稱：99年8月21日拿到一個透明的夾鏈袋裝著，
    裡面東西白白的，小小的一包，99年7月21日當天確實有向
    陳敏惠購買毒品，因為要繳會錢，伊又要趕著去機場，想說
    工作很累，所以順便陳敏惠買等語（見本院卷第76頁反面、
    77頁正面），雖證人李建忠於本院同時證稱伊在99年8月21
    日應該沒有給錢云云（見本院卷77頁反面），與其於偵查中
    及原審均證稱該次購買毒品錢有交給我就把錢交給對方等語
    （見21463號偵卷(一)第37頁正反面、第166、167、178頁，原
    審卷第97頁反面、第98頁）等語不符，參酌證人李建忠於本
    院審理時對於交易之經過多次就關鍵之點澄清伊記不清楚，
    並陳述伊記憶不好，堪認就該次交易是否當場交付金錢乙節
    係誤記或為迴護被告任厚如，就交付金錢與否之供述部分，
    應以其於偵查及原審審理中之證詞為可採（惟原審審理時證
    稱交易之對方非被告等部分，係迴護部分之詞，就此部分不
    足採信，已如前述），況被告陳敏惠就此部分之交易毒品已
    經取得價金等情，已自承在卷，是99年8月21日被告陳敏惠
    與證人李建忠確有為毒品交易，堪以認定。至指定辯護人為
    被告陳敏惠辯稱被告陳敏惠已坦承多次販賣毒品犯行，無庸
    單就單獨販賣一次毒品予李建忠部分堅詞否認，顯見該次被
    訴部分恐非事實，且依上開譯文顯示，當日李建忠尚積欠被
    告陳敏惠4000元，自無可能如李建忠所指於當日交付3000元
    購買2000之甲基安非他命等語，惟按本案販賣毒品部分係採
    一罪一罰，任何一罪之成立與否均將影響被告所定執行之多
    寡，難認其承認大部分犯罪，其小部分之辯解均較為可採，
    又通訊監察譯文僅能反應當時通話雙方之狀態，任何債權、
    債務關係均可能因時間之經過而有所更易，雖依譯文當時顯
    示證人李建忠準備返還被告4000元或3000元（積欠4000元，
    先還3000元），惟尚不能排除該次通話後，李建忠臨時與被
    告改定該3000元用以先購得2000元甲基安非他命，其餘1000
    元作為償債之用，此業經證人李建忠證述如前，辯護人為被
    告陳敏惠上開所辯，自難採認。
  (六)被告任厚如雖辯稱99年8月21日當日證人李建忠並未交付毒
    品價金予伊云云，不惟與證人李建忠於偵查及原審中供證之
    情節不符，已如前述，按販賣毒品之所謂販賣行為，須行為
    人主觀上有營利意圖，且客觀上有販入或賣出毒品行為，即
    足構成，至於實際上是否已經獲利，則非所問；必也始終無
    營利之意思，而以原價或低於原價有償讓與他人，方難謂為
    販賣行為，而僅得以轉讓罪論處（參照最高法院93年度臺上
    字第1651號判決要旨）。又販賣甲基安非他命毒品乃違法行
    為，非可公然為之，本無一定價格，可任意分裝增減分量，
    且每次買賣之價格、數量，亦隨時依雙方之關係深淺、資力
    、需求量、對行情之認知、來源是否充裕、查緝是否嚴緊等
    因素，而異其標準，機動調整，非可一概論，乃隨供需雙方
    之資力、關係之深淺、需求之數量、貨源之充裕與否、販賣
    者對於資金之需求如何即殷切與否，以及政府查緝之態度，
    進而為各種不同之風險評估，而為機動性之調整，是其價格
    標準，自非一成不變，且販賣者從各種「價差」或「量差」
    或係「純度」謀取利潤方式，或有差異，然其所圖利益之非
    法販賣行為目的，則屬相同，並無二致。查本案被告任厚如
    所為交付第二級毒品甲基安非他命並收取價金之犯行，雖因
    未察知該販賣毒品之確實數量，且因毒品復無固定價格，而
    無從確知同案被告陳敏惠獲利金額若干，惟毒品危害防制條
    例所處罰之「販賣」毒品罪，所著重者為在主觀上有藉以牟
    利之惡性，及對毒品之擴散具有較有償或無償轉讓行為更嚴
    重之危害性，被告「營利」之意圖係從客觀之社會環境、情
    況及證人、物證等資料，依據證據法則綜合研判認定；衡諸
    毒品甲基安非他命量微價高，且依一般社會通念以觀，販賣
    行為在通常情形下均係以牟利為其主要誘因及目的，從而，
    舉凡其有償交易，除足反證其確另基於某種非圖利本意之關
    係外，通常尚難因無法查悉其販入價額作為是否高價賣出之
    比較，諉無營利之意思，阻卻販賣犯行之追訴。本案被告任
    厚如確於99年8月21日替被告陳敏惠交付毒品並收取價金予
    李建忠，均已調查屬實，當次交易毒品之主要行為均係被告
    任厚如完成，本院審酌被告陳敏惠已坦承該次販賣毒品犯行
    ，而被告任厚如有施用毒品之前案紀錄，有台灣高等法院被
    告前案紀錄表1份在卷可憑，且被告陳敏惠復有被告任厚如
    施用毒品之情形，業經任厚如證述在卷，而同時為本案認定
    之犯罪事實，當知悉二級毒品甲基安非他命之大致價量，則
    被告陳敏惠要被告任厚如幫忙交付價值達1000元之甲基安非
    他命，被告任厚如親自接觸並觀看過該包甲基安非他命，倘
    非基於營利意圖何以被告陳敏惠要甘冒販賣毒品重罪被查緝
    之危險而積極聯絡並將甲基安非他命託被告任厚如親自送至
    李建忠住宅？是縱令被告任厚如未當場取得價金，亦無誤認
    該甲基安非他命係被告陳敏惠無償轉讓之理，況證人李建忠
    已於偵查及原審證稱該次確實一手交錢一手交貨等語，被告
    任厚如辯稱伊僅代為交付甲基安非他命，不知道李建忠係向
    被告陳敏惠購買云云，不足採信。至於李建忠於本院作證時
    雖就本次交付毒品之人翻異前詞否認為被告等2人，改稱：
    99 年7月15日在孔廟交付甲基安非他命給我的人不是陳敏惠
    ，是1個男子云云，然此與其上述於警詢、偵查中及本院所
    為之陳述及指認矛盾，該次證詞就交易之對象部分顯係事後
    迴護被告陳敏惠等人之詞，不足據為有利被告之認定。被告
    任厚如之選任辯護人雖為被告任厚如辯稱：該次任厚如交付
    毒品時並未收取價金，依被告任厚如所知應論以轉讓禁藥罪
    等語，然查該次販賣毒品業由被告任厚如親收價金1000元，
    業經本院認定如上，而依被告任厚如對毒品之了解程度及其
    與被告陳敏惠之關係及其於警詢之初之反應，堪認其明知被
    告陳敏惠所指示之行為確係販賣毒品犯行無疑，辯護人為被
    告任厚如上開所辯，委無足採。
  (七)此外，復有被告陳敏惠向王炳聰所借供前述販毒予張修偉、
    李建忠聯絡所用之0000000000號行動電話、被告陳敏惠所有
    供前述販毒予呂大吉聯絡所用之0000000000號行動電話各1
    支（各含門號卡1枚）及被告任厚如供與被告陳敏惠共犯犯
    罪事實一之(八)所示之行動電話0000000000號行動電話扣案可
    資佐證。復查本案被告及證人反覆供稱被告等交付之毒品係
    「安非他命」，而無從單以渠等供述確知交付之毒品究係何
    種安非他命類之毒品，惟同案被告郭智熊經查獲之13包毒品
    ，經驗均含甲基安非他命，而業經原審於同案被告郭智熊之
    施用第二級毒品主刑下諭知沒收銷燬，雖此部分沒收銷燬之
    毒品與被告販賣或轉讓第二級毒品並無直接關連，然此部分
    既為本院職務上已知之事實，而本案被告陳敏惠販賣毒品之
    來源為郭智熊，業經被告陳敏惠於警詢中自承：都是由我丈
    夫提供等語（見99偵字第21463號卷一第24頁反面），則被
    告陳敏惠前開犯罪事實一之(一)至(八)之販賣或轉讓之毒品應係
    甲基安非他命，而非安非他命，被告及證人針對毒品之名稱
    部分固大部分均供稱或證稱：被告所交付者係「安非他命」
    ，惟依上開本院職務上已知之事實，認該部分之供述中關於
    被告交付之毒品之種類，應係指安非他命類中之「甲基安非
    他命」，併此敘明。
  (八)參以近年來毒品之濫用，危害國民健康與社會安定日益嚴重
    ，治安機關對於販賣毒品之犯罪行為，無不嚴加查緝，各傳
    播媒體對於政府大力掃毒之決心亦再三報導，已使毒品不易
    取得且物稀價昂，苟本案被告陳敏惠於買賣之過程中無利可
    圖，縱屬至愚，亦無甘冒被取締移送法辦判處重刑之危險而
    平白從事甲基安非他命買賣之理，是其販入之價格必較其出
    售之價格為低，而有從中賺取買賣價差牟利之意圖，屬合理
    認定，況被告陳敏惠於警詢中自承：「我都把安非他命分成
    小包裝，有新台幣1000及3000元給朋友，從中賺取100至200
    元之利潤（見99偵字第21463號卷一第24頁反面），堪認本
    案被告陳敏惠就販賣毒品部分均基於營利之意圖甚明。另刑
    法關於正犯、幫助犯之區別，係以行為人主觀之犯意及客觀
    之犯行為標準，凡以自己犯罪之意思而參與犯罪，無論其所
    參與者是否係犯罪構成要件之行為，皆為正犯。以幫助他人
    犯罪之意思而參與犯罪，其所參與者，苟係犯罪構成要件之
    行為，亦為正犯。以幫助他人犯罪之意思而參與犯罪，所參
    與者，為犯罪構成要件以外之行為，則為幫助犯。另刑法上
    所謂販賣行為，係指以營利為目的，有償轉讓，將商品販入
    或賣出，有一於此，犯罪即行成立。參與事前買賣之磋商行
    為，屬販賣構成要件行為，固勿論矣，即參與交付買賣標的
    物，及收取價金之行為，揆之民法第348條、第367條關於出
    賣人、買受人義務之規定，亦屬販賣構成要件之行為（最高
    法院100年度台上字第852號判決要旨參照）。本案雖無證據
    證明被告任厚如於犯罪事實一之(八)之行為中取得任何好處，
    惟其既明知被告陳敏惠基於販賣第二級毒品甲基安非他命之
    意思，指示伊前往購毒者李建忠住處交付毒品，並收受李建
    忠支付之價金1000元，其所參與者，既為交付毒品及收取價
    金之販毒構成要件行為，揆諸前揭說明，自應論以共同正犯
    而非幫助犯。綜上所述，本案事證明確，被告陳敏惠、任厚
    如犯行均堪認定，應予依法論科。
三、論罪科刑
  (一)查本案依被告任厚如與證人魏榮宗所述，被告陳敏惠所轉讓
    予渠2人之甲基安非他命均屬微量，數量未達10公克，自無
    毒品危害防制條例第8條第6項加重其刑之適用。故核被告陳
    敏惠犯罪事實欄編號一之(一)、(二)、(五)犯行所為，均係犯藥事
    法第83條第1項之明知為禁藥而轉讓罪；另編號(三)、(四)、(六)
    、(七)、(八)犯行所為，則均係犯毒品危害防制條例第4條第2項
    之販賣第二級毒品罪。被告任厚如所為，係犯毒品危害防制
    條例第4條第2項之販賣第二級毒品罪。公訴意旨認被告陳敏
    惠編號(五)犯行，係犯販賣第二級毒品罪嫌，容有未洽，詳如
    前述，惟販賣、轉讓第二級毒品兩者社會基礎事實同一，本
    院自得予以審理，並變更檢察官之起訴法條。被告陳敏惠、
    任厚如因販賣而持有第二級毒品甲基安非他命之低度行為，
    應各為其2人販賣之高度行為所吸收，均不另論罪。又藥事
    法並未處罰持有禁藥之行為，是以被告陳敏惠無償轉讓禁藥
    甲基安非他命，並無低度持有行為應為高度轉讓行為吸收之
    問題。
  (二)被告陳敏惠、任厚如就犯罪事實欄編號一之(八)販賣第二級毒
    品甲基安非他命予李建忠之犯行，有犯意聯絡及行為分擔，
    均為共同正犯。
  (三)被告陳敏惠所犯上開5次販賣第二級毒品、3次轉讓禁藥甲基
    安非他命之行為，犯意各別，行為互殊，應予分論併罰。
  (四)按毒品危害防制條例第17條第2項關於「犯第4條至第8條之
    罪於偵查及審判中均自白者，減輕其刑。」之規定，旨在獎
    勵犯罪人之悛悔，同時使偵查或審判機關易於發現真實，以
    利毒品查緝，俾收防制毒品危害之效；故不論該被告之自白
    ，係出於自動或被動、簡單或詳細、一次或多次，並其自白
    後有無翻異，苟其於偵查及審判中均有自白，即應依法減輕
    其刑（最高法院98年度台上字第6928號判決參照）。次按刑
    法上所稱之自白，係指行為人對其被訴之犯罪事實為任意性
    之供認而言。而自白在學理上有所謂「狹義自白」與「廣義
    自白」2種概念；刑事訴訟法第100條規定，雖將被告對於犯
    罪之自白及其他不利益之陳述區分為二，然自白在本質上亦
    屬於自己不利益陳述之一種，而同法第156條第1項，固僅就
    自白之證據能力為規定，但對於其他不利益之陳述證據能力
    之有無，仍有其適用。基於被告自白在刑事訴訟法上之證據
    能力與證明力有諸多之限制，因此法規範上所謂被告之自白
    ，宜從廣義解釋，除指對於犯罪事實全部或一部為肯定供述
    之狹義自白外，尚包括狹義自白以外之其他承認不利於己之
    事實所為之陳述在內（最高法院99年度台上字第4874號判決
    參照）。又自白乃對自己之犯罪事實全部或主要部分為肯定
    供述之謂，且非以其係有罪之肯定為必要，縱時日、處所、
    行為態樣等非構成犯罪事實之要素略有不符，或另有阻卻違
    法、阻卻責任事由存在之主張，亦不影響其為自白（最高法
    院99年度台上字第7470號判決參照）。本案被告陳敏惠於警
    詢中坦承：「（提示99年8月16日晚上51時59分譯文）該通
    電話是張修偉過來跟我購買安非他命，我拿了價值新台幣
    3000元的安非他命給他」「（提示99年8月21日16時32分、
    16時35分譯文）我是叫阿任新台幣3000元及價值1000元的安
    非他命去給李建忠，李建忠本來是想跟我丈夫拿安非他命，
    但是因為太遠，所以他叫我先拿給他」「是我委託任厚如拿
    新台幣3000元及1000元的安非他命給李建忠」「我都把安非
    他命分成小包裝，有新台幣1000元及3000元給朋友，從中賺
    取100至200元之利潤」等語（見99偵字第21463號卷一第23
    頁、24頁），已就交易毒品過程中核心事項之交付毒品種類
    、次數、收取價金、賺取差價等不利於己之事實為陳述，揆
    諸前開說明，足認被告就該部分已符合偵查中自白之情形，
    不因被告陳敏惠於前開警詢中避談販賣毒品之字眼而以「調
    毒品」代之而有異，而被告陳敏惠於原審及本院均坦承犯罪
    事實一之(四)之犯行，並於本院坦承犯罪事實一之(八)之犯行，
    就犯罪事實一之(四)、(八)部分自合於毒品危害防制條例第17條
    第2項之規定，應各減輕其刑。
  (五)次按毒品危害防制條例第4條第2項之罪，其法定刑為「無期
    徒刑或7年以上有期徒刑」，刑度甚重。然同為販賣第二級
    毒品之人，其原因動機不一，犯罪情節未必盡同，或有大盤
    毒梟者，亦有中、小盤之分，甚或僅止於吸毒者友儕間為求
    互通有無之情形亦所在多有，其販賣行為所造成危害社會之
    程度自屬有異，法律科處此類犯罪，所設之法定最低本刑卻
    不可謂不重。為達懲儆被告，並可達防衛社會之目的者，自
    非不可依客觀之犯行與主觀之惡性兩者加以考量其情狀，是
    否有可憫恕之處，適用刑法第59條之規定酌量減輕其刑，期
    使個案裁判之量刑，能斟酌至當，符合比例原則。本案考量
    被告任厚如僅受被告陳敏惠指示前往交付毒品並收取價金1
    次，該次販賣之數量及所得非多，就其犯罪情節觀之，尚非
    重大惡極，相較於長期、大量販賣毒品之真正毒梟而言，其
    對社會秩序與國民健康之危害，顯然較不成比例，倘科以最
    輕之法定本刑，未免過苛，且無從與真正長期、大量販毒之
    惡行區別，是本院衡其犯罪情狀，認被告任厚如若科以最輕
    刑度，仍屬過重，在客觀上應足以引起一般人之同情，確有
    法重情輕之失衡情狀，爰依刑法第59條之規定，就其上開犯
    行予以酌量減輕其刑。另法律之適用有其一致性，除有特別
    規定外，不得割裂適用。被告陳敏惠雖於偵查及本院審理中
    均曾自白其轉讓甲基安非他命給任厚如、魏榮宗之犯罪，惟
    其此部分行為既應優先適用藥事法第83條第1項規定論罪科
    刑，而藥事法並無轉讓毒品者，於偵查及審判中自白應減輕
    其刑之特別規定，是就轉讓毒品部分自無割裂適用毒品危害
    防制條例第17條第2項減輕其刑之餘地，附此敘明。
四、本院判決部分：
  (一)原審法院就被告所犯犯罪事實一之(四)(八)部分，認被告罪證明
    確，而予以論罪科刑，固屬有據。然原審法院就犯罪事實一
    之(四)部分漏未審酌被告陳敏惠已於偵審中自白，就犯罪事實
    一之(八)部分未及審酌被告陳敏惠於偵審中自白。被告上訴意
    旨認原審量刑過重，就此部分即有理由，原判決關於此部分
    既有可議，仍應由本院連同定應執行部分予以撤銷改判。爰
    審酌被告陳敏惠為圖私利販賣毒品，戕害他人健康，違反國
    家禁令，助長社會上施用毒品之不良風氣，對社會治安所生
    之危害非輕，惟販賣之數量、所得均非大量或鉅額，犯罪後
    已經全部坦認犯行，兼衡被告陳敏惠有毒品觀察、勒戒之紀
    錄，有其被告陳敏惠之臺灣高等法院被告前案紀錄表存卷可
    佐，素行尚非良好，被告陳敏惠於警詢時陳明其教育程度為
    國小畢業，智識程度不高，家庭經濟狀況為勉持等一切情狀
    ，分別量處如主文第二項所示之刑。公訴人就被告陳敏惠部
    分求處有期徒刑12年，衡以其未考量被告陳敏惠此部分已合
    於減刑之要件，認稍有過重，併予敘明。犯罪事實一之(四)(八)
    販毒所得雖均未扣案，仍應依毒品危害防制條例第19條第1
    項分別宣告沒收，如全部或一部不能沒收時，以其財產抵償
    之（犯罪事實一之(八)部分因其共犯為本案被告任厚如，自應
    諭知與共同被告任厚如連帶沒收，如全部或一部不能沒收時
    以其等財產連帶抵償之）。犯罪事實一之(八)部分，其犯罪所
    用之物即扣案之0000000000號行動電話為被告任厚如所有，
    業經被告2人在自承在卷（見本院卷第81頁正面），依毒品
    危害防制條例第19條第1項於該項主刑下諭知沒收，另被告
    陳敏惠所持用以與李建忠聯繫本案犯罪事實一之(四)販毒毒品
    事宜之0000000000號行動電話1支（含門號卡1枚），被告陳
    敏惠於本院審理時否認為其所有，供稱該行動電話為王炳聰
    所有，參以上開手機及門號卡警方係從案外人王炳聰處扣得
    ，並由王炳聰在所有人/持有人/保管人欄位簽名，有搜索扣
    押筆錄及扣押物品目錄表各1份存卷可佐（見21463號偵卷(一)
    第48、49頁），復查無確切證據足資證明上開手機及門號卡
    屬於被告陳敏惠或被告任厚如所有，爰不併予諭知沒收。末
    者，被告陳敏惠為警查獲時另扣得之NOKIA手機1支（未含門
    號卡）、BENQ手機1支（含0000000000門號卡1枚）及現金
    6500元，被告陳敏惠供稱與其本案犯行無關，復查無積極證
    據足認該等物品屬被告陳敏惠所有供本案犯罪所用或因本案
    犯罪所得之物，亦非違禁物，爰不予諭知沒收，併此敘明。
  (二)原審判決就犯罪事實一之(一)至(三)、(五)至(七)部分認被告罪證明
    確，依刑事訴訟法第300條，毒品危害防制條例第4條第2項
    、第19條第1項，藥事法第83條第1項，刑法第11條、第28條
    、第59條，並審酌被告任厚如、陳敏惠之前科素行、犯罪所
    生之危害、犯後之態度等一切情狀，分別就被告陳敏惠部分
    量處有期徒刑5月（轉讓禁藥部分）、有期徒刑7年6月（販
    賣第二級毒品部分），對被告任厚如引用刑法第59條之規定
    判處有期徒刑3年10月，另分別就販賣毒品部分所得財物，
    諭知沒收，如全部或一部不能沒收時，以其財產抵償之（就
    被告任厚如部分則諭知與被告陳敏惠連帶沒收，如全部或一
    部不能沒收時連帶沒收之旨），就扣案之0000000000行動電
    話1支（含門號卡1枚），認被告陳敏惠所有供本案販毒予呂
    大吉所使用之聯絡工具，依毒品危害防制條例第19條第1項
    規定，在該次犯行主文項下諭知沒收，認事用法均無違誤，
    就此部分被告任厚如仍執前詞否認共同販賣毒品，自無理由
    ，被告陳敏惠就犯罪事實一之(七)仍執前詞否認犯罪，就其餘
    部分指摘原審量刑過重，惟原審判決已就被告陳敏惠此部分
    之犯行，依刑法第57條各款事由，妥為量刑，尚難認有違反
    比例原則之情事，渠等2人就此部分之上訴均無理由，應予
    駁回。另就上開撤銷改判部分所處有期徒刑，與上訴駁回部
    分所處有期徒刑，依法定其應執行之刑。
五、據上論斷，應依刑事訴訟法第368條、第369條第1項前段、
    第364條、第299條第1項前段，毒品危害防制條例第4條第2
    項、第11條前段、第17條第2項、第19條第1項，刑法第28
    條、第51條第5款，判決如主文。
本案經檢察官李月治到庭執行職務。
中    華    民    國  100    年    7    月    27      日
            刑事第六庭    審判長法  官  李  文  雄
                                法  官  黃  小  琴
                                法  官  陳  如  玲
以上正本證明與原本無異。
如不服本判決應於收受送達後10日內向本院提出上訴書狀，其未
敘述上訴理由者，並得於提起上訴後10日內向本院補提理由書（
均須按他造當事人之人數附繕本）「切勿逕送上級法院」。
                                書記官  陳  信  和
中    華    民    國   100    年    7     月    27    日
附錄論罪科刑法條全文
毒品危害防制條例第4條第2項
製造、運輸、販賣第二級毒品者，處無期徒刑或7年以上有期徒
刑，得併科新臺幣1千萬元以下罰金。
毒品危害防制條例第10條第2項
施用第二級毒品者，處3年以下有期徒刑。
藥事法第83條第1項
明知為偽藥或禁藥，而販賣、供應、調劑、運送、寄藏、牙保、
轉讓或意圖販賣而陳列者，處7年以下有期徒刑，得併科新臺幣5
百萬元以下罰金。